最高法院刑事判決　　　　　　　　　 111年度台上字第1405號
上　訴　人　龔如宣


選任辯護人　何乃隆律師
上列上訴人因違反毒品危害防制條例等罪案件，不服臺灣高等法
院中華民國110年11月10日第二審判決（110年度上訴字第1105號
，起訴案號：臺灣臺北地方檢察署107年度偵字第15097號），提
起上訴，本院判決如下：
    主  文
上訴駁回。
    理  由
一、按刑事訴訟法第377 條規定，上訴於第三審法院，非以判決
    違背法令為理由，不得為之。是提起第三審上訴，應以原判
    決違背法令為理由，係屬法定要件。如果上訴理由書狀並未
    依據卷內訴訟資料，具體指摘原判決不適用何種法則或如何
    適用不當，或所指摘原判決違法情事，顯與法律規定得為第
    三審上訴理由之違法情形不相適合時，均應認其上訴為違背
    法律上之程式，予以駁回。
二、本件原判決綜合全案卷證資料，本於事實審法院之推理作用
    ，認定上訴人龔如宣有如其犯罪事實欄之㈠至㈤所載單獨
    販賣第二級毒品甲基安非他命3次及共同販賣第二級毒品2次
    犯行，乃維持第一審論上訴人以民國109年7月15日修正生效
    前毒品危害防制條例第4條第2項單獨販賣及共同販賣第二級
    毒品共5罪，分別量處如其附表一所示之刑即有期徒刑7年 4
    月（1次）、有期徒刑7年5月（1次）及有期徒刑7年6月（ 3
    次），並定其應執行之刑為有期徒刑8年6月，及諭知相關沒
    收及追徵之科刑判決，而駁回上訴人在第二審之上訴，已詳
    述其所憑證據及認定之理由，核其所為之論斷，俱有卷存證
    據資料可資覆按，從形式上觀察，原判決尚無足以影響其判
    決結果之違背法令情形存在。
三、上訴人上訴意旨略稱：上訴人並無如原判決犯罪事實欄之
    ㈠至㈤所示單獨販賣或共同販賣甲基安非他命予彭俐宇或羅
    賴忠之犯行，伊雖於原判決犯罪事實欄之㈠至㈤所示之時
    間，分別與彭俐宇或羅賴忠有如原判決附表二至附表六所示
    之對話內容，但於上述犯罪事實欄之㈠所示之時間，伊原
    本要與彭俐宇交易第三級毒品愷他命，但沒有碰到面，因此
    沒有交易毒品成功；犯罪事實欄之㈡及㈤部分，伊均係販
    賣「愷他命」予羅賴忠，不是販賣「甲基安非他命」；犯罪
    事實欄之㈢部分，當天伊僅與羅賴忠有電話聯繫，但實際
    上沒有與羅賴忠見面，係賴國仁與羅賴忠交易愷他命，與伊
    無涉；犯罪事實欄之㈣部分，當天伊僅係協助羅賴忠向賴
    國仁購買愷他命，並非販賣愷他命予賴國仁。原審不察，僅
    憑彭俐宇及羅賴忠片面不實之指述，遽論上訴人以販賣第二
    級毒品3罪及共同販賣第二級毒品2罪，顯有違誤云云。
四、惟取捨證據及認定事實，乃事實審法院職權之行使，倘其採
    證認事暨對證據證明力所為之判斷，不悖於通常一般人日常
    生活之經驗，又未違背客觀上所認為確實之定則，並已敘明
    其何以為此判斷之心證理由者，即不能任意指為違法。原判
    決認定上訴人有如其犯罪事實欄之㈠至㈤所示單獨販賣第
    二級毒品3次及共同販賣第二級毒品2次之犯行，已就相關事
    證詳加調查論列，復綜合上訴人之供詞，參酌彭俐宇及羅賴
    忠之指述，徵引證人賴國仁及王聖文之證詞，佐以卷附如原
    判決附表二至附表六所示上訴人與彭俐宇或羅賴忠之電話監
    聽錄音內容譯文，復徵以扣案之上訴人行動電話1支（含SIM
    卡1 只）等證據資料，參互斟酌判斷，資為前揭認定，已詳
    細說明其取捨證據判斷之依據及得心證之理由，並非僅憑彭
    俐宇或羅賴忠之指述即認定上訴人有本件被訴之犯行，復就
    上訴人否認犯罪所執如其前述上訴意旨之辯解，何以係卸責
    之詞，且與事實不符，亦詳予敘明何以不足採取之理由綦詳
    （見原判決第8 頁第28行至第15頁第17行）。另敘明：上訴
    人為智識正常之成年人，對於第二級毒品甲基安非他命取得
    不易，且毒品交易向為偵查機關透過媒體頻繁宣導嚴予取締
    之犯罪，應當知悉，且其與彭俐宇、羅賴忠均僅係一般朋友
    關係，並無特殊交情等情，業據彭俐宇及羅賴忠於偵查及第
    一審審理中分別證述在卷，苟無利可圖，應無甘冒被查緝法
    辦重刑之高度風險，而以原價出售或無償贈送予彭俐宇及羅
    賴忠之理，堪認上訴人販入毒品之價格必較售出毒品之價格
    低廉，而有從中賺取買賣差價牟利之意圖及事實等旨（見原
    判決第16頁第4 至12行）。原判決綜合上情暨卷內各項證據
    資料，而據以認定上訴人確有本件被訴單獨販賣第二級毒品
    3次及共同販賣第二級毒品2次之犯行，已詳述其理由，核其
    所為論斷俱有卷內證據資料足憑，且與經驗、論理法則無違
    。上訴意旨置原判決明確之論斷說明於不顧，猶執陳詞，任
    意加以指摘，無非係對於原判決已詳加論敘說明之事項及屬
    原審採證認事職權之適法行使，持憑己見而為不同之評價，
    且重為事實之爭執，顯與法律規定得為第三審上訴理由之違
    法情形不相適合。揆之首揭規定及說明，本件上訴人之上訴
    俱為不合法律上之程式，應併予駁回。
據上論結，應依刑事訴訟法第395條前段，判決如主文。
中    華    民    國   111    年    3     月    17    日
                  刑事第一庭審判長法  官  郭  毓  洲  
                                  法  官  林  英  志  
                                  法  官  林  靜  芬  
                                  法  官  蔡  憲  德  
                                  法  官  周  盈  文  
本件正本證明與原本無異
                                  書記官
中    華    民    國   111    年    3     月    22    日